ACORDAO-COMPLETO-2454059

ACÓRDÃO 7608/2021 ATA 14/2021 - PRIMEIRA CÂMARA

VISTOS, relatados e discutidos estes autos de Tomada de Contas Especial instaurada pelo Fundo Nacional de Desenvolvimento da Educação, em desfavor de Douglas Lucena Moura de Medeiros, Prefeito Municipal de Bananeiras/PB, no período de 1º/1/2013 a 31/12/2016 e de 1º/1/2017 a 31/12/2020, em razão da ausência de comprovação da aplicação dos recursos repassados, durante o exercício de 2013, ao abrigo do Programa de Apoio aos Sistemas de Ensino para Atendimento de Jovens e Adultos (PEJA) , pela omissão no dever de prestar contas, cujo prazo encerrou-se em 3/8/2015,
ACORDAM os Ministros do Tribunal de Contas da União, reunidos em sessão dessa 1ª Câmara, ante as razões expostas pelo Relator, em:
9.1. julgar irregulares as contas do Sr. Douglas Lucena Moura de Medeiros (CPF XXX.431.254-XX) , ex-Prefeito Municipal de Bananeiras/PB, com fundamento nos arts. 1º, inciso I, 16, inciso III, alíneas "a" e "b", da Lei 8.443/1992 c/c os arts. 19 e 23, inciso III, da mesma Lei;
9.2. aplicar ao responsável referido no item 9.1, retro, a multa prevista no art. 58, inciso I, da Lei 8.443/1992  no valor de R$ 10.000,00 (dez mil reais) , fixando-lhe o prazo de quinze dias, a contar da notificação, para que comprove, perante o Tribunal (art. 214, III, "a", do Regimento Interno do TCU) , o recolhimento da dívida aos cofres do Tesouro Nacional, atualizada monetariamente desde a data deste Acórdão até a do efetivo recolhimento, se paga após o vencimento, na forma da legislação em vigor;
9.3. autorizar, desde logo, a cobrança judicial da dívida, caso não atendida a notificação, na forma do disposto no art. 28, inciso II, da Lei nº 8.443/92; e
9.4. enviar cópia deste Acórdão ao referido ex-gestor municipal e ao FNDE, para ciência.

Tomada de Contas Especial instaurada pelo Fundo Nacional de Desenvolvimento da Educação em razão de omissão no dever de prestar contas, para atendimento ao Programa de Apoio aos Sistemas de Ensino para Atendimento de Jovens e Adultos (Peja), exercício 2013, função EDUCAÇÃO.

Primeira Câmara

Prefeitura Municipal de Bananeiras/PB.

3. Responsável:  Douglas Lucena Moura de Medeiros (CPF XXX.431.254-XX).

13.1. Ministros presentes: Walton Alencar Rodrigues (Presidente), Benjamin Zymler, Vital do Rêgo e Jorge Oliveira.
13.2. Ministros-Substitutos presentes: Augusto Sherman Cavalcanti (Relator) e Weder de Oliveira.

ACORDAO-COMPLETO-2515570

Acórdão de Relação 18141/2021 - Primeira Câmara

Acórdão de Relação

AUGUSTO SHERMAN

Adoto como relatório a instrução lançada aos autos pela SecexTCE (peça 57) :
"INTRODUÇÃO
Cuidam os autos de tomada de contas especial instaurada pelo Fundo Nacional de Desenvolvimento da Educação, em desfavor de Douglas Lucena Moura de Medeiros, Prefeito Municipal no período de 1º/1/2013 a 31/12/2016 e de 1º/1/2017 até o momento, em razão da omissão no dever de prestar contas dos recursos recebidos por força do Programa de Apoio aos Sistemas de Ensino para Atendimento de Jovens e Adultos (PEJA) , no exercício de 2013, cujo prazo encerrou-se em 3/8/2015.
HISTÓRICO
Em 30/5/2019, com fundamento na IN/TCU 71/2012, alterada pela IN/TCU 76/2016 e DN/TCU 155/2016, o dirigente do Fundo Nacional de Desenvolvimento da Educação autorizou a instauração da tomada de contas especial (peça 1) . O processo foi registrado no sistema e-TCE com o número 2950/2019.
Os recursos repassados pelo FNDE ao município de Bananeiras/PB, no âmbito do Programa de Apoio aos Sistemas de Ensino para Atendimento de Jovens e Adultos (Peja) - exercício 2013, totalizaram R$ 234.829,00 (peça 5) .
O fundamento para a instauração da Tomada de Contas Especial, conforme consignado na matriz de responsabilização elaborada pelo tomador de contas, foi a constatação da seguinte irregularidade:
Não comprovação da boa e regular aplicação dos recursos federais repassados à Prefeitura Municipal de Bananeiras - PB, em face da omissão no dever de prestar contas dos valores transferidos, no âmbito do Programa de Apoio aos Sistemas de Ensino para Atendimento de Jovens e Adultos (Peja) , no exercício de 2013, cujo prazo encerrou-se em 3/8/2015.
O responsável arrolado na fase interna foi devidamente comunicado e, diante da ausência de justificativas suficientes para elidir a irregularidade e da não devolução dos recursos, instaurou-se a tomada de contas especial.
No relatório (peça 13) , o tomador de contas concluiu que o prejuízo importaria no valor original de R$ 234.829,00, imputando-se a responsabilidade a Douglas Lucena Moura de Medeiros, Prefeito Municipal no período de 1º/1/2013 a 31/12/2016 e de 1º/1/2017 até o momento, na condição de gestor dos recursos.
Em 10/12/2019, a Controladoria-Geral da União emitiu o relatório de auditoria (peça 15) , em concordância com o relatório do tomador de contas. O certificado de auditoria e o parecer do dirigente do órgão de controle interno concluíram pela irregularidade das presentes contas (peças 16 e 17) .
Em 23/12/2019, o ministro responsável pela área atestou haver tomado conhecimento das conclusões contidas no relatório e certificado de auditoria, bem como do parecer conclusivo do dirigente do órgão de controle interno, manifestando-se pela irregularidade das contas, e determinou o encaminhamento do processo ao Tribunal de Contas da União (peça 18) .
Na instrução inicial (peça 24) , analisando-se os documentos nos autos, concluiu-se pela necessidade de realização de citação e audiência do responsável.
Efetuada a citação e audiência, o responsável Douglas Lucena Moura de Medeiros apresentou sua defesa (peças 34 a 40) , alegando que, após o recebimento do ofício citatório, enviou a prestação de contas ao FNDE, conforme recibo emitido pelo Sistema de Gestão de Prestação de Contas (peça 36, p. 2) .
Por intermédio do Ofício 6365/2020 (peça 41) , o FNDE informou que foi apresentada documentação a título de prestação de contas intempestiva e que esta seria objeto de nota técnica a ser encaminhada ao Tribunal.
Em instrução de peça 44, foi proposta a realização de diligência ao FNDE para que encaminhasse documento técnico acerca da análise da prestação de contas dos recursos repassados ao município de Bananeiras/PB, no âmbito do Programa de Apoio aos Sistemas de Ensino para Atendimento de Jovens e Adultos (PEJA) , no exercício de 2013.
Realizada a diligência, o FNDE encaminhou a Nota Técnica 98/2020 (peça 54) e a Nota Técnica 1905254/2020 (peça 55) .
ANÁLISE DOS PRESSUPOSTOS DE PROCEDIBILIDADE DA IN/TCU 71/2012
Avaliação de Viabilidade do Exercício do Contraditório e Ampla Defesa
	Verifica-se que não houve o transcurso de mais de dez anos desde o fato gerador sem que tenha havido a notificação do responsável pela autoridade administrativa federal competente (art. 6º, inciso II, c/c art. 19, da IN/TCU 71/2012, modificada pela IN/TCU 76/2016) , uma vez que o fato gerador da irregularidade sancionada ocorreu em 4/8/2015, haja vista que o vencimento do prazo para prestação de contas deu-se em 3/8/2015, e o responsável foi notificado sobre a irregularidade, pela autoridade administrativa competente, conforme abaixo:
Douglas Lucena Moura de Medeiros, por meio do ofício acostado à peça 2, recebido em 7/8/2015, conforme AR (peça 3) .
Valor de Constituição da TCE
	Verifica-se, ainda, que o valor original do débito apurado é de R$ 234.829,00 (peça 5) , superior, portanto, a R$ 100.000,00, na forma estabelecida conforme os arts. 6º, inciso I, e 19, da IN/TCU 71/2012, modificada pela IN/TCU 76/2016.
OUTROS PROCESSOS/DÉBITOS NOS SISTEMAS DO TCU COM O MESMO RESPONSÁVEL
	Informa-se que não foi encontrado processo no Tribunal com o mesmo responsável.
	A tomada de contas especial está, assim, devidamente constituída e em condição de ser instruída.
EXAME TÉCNICO			 
	Da análise dos documentos presentes nos autos, verifica-se que Douglas Lucena Moura de Medeiros era a pessoa responsável pela gestão e execução dos recursos federais recebidos à conta do Programa de Apoio aos Sistemas de Ensino para Atendimento de Jovens e Adultos (PEJA)   exercício 2013, tendo o prazo final para apresentação da prestação de contas expirado em 3/8/2015.
Verifica-se que foi dada oportunidade de defesa ao agente responsabilizado na fase interna, em obediência aos princípios constitucionais que asseguram o direito ao contraditório e à ampla defesa (art. 5º, inciso LV, da Constituição Federal) , conforme detalhado no item "Análise dos Pressupostos de Procedibilidade da IN/TCU 71/2012", subitem "	Avaliação de Viabilidade do Exercício do Contraditório e Ampla Defesa".
	Entretanto, na fase interna, o responsável não apresentou justificativas suficientes para elidir a irregularidade e não recolheu o montante devido aos cofres do Fundo Nacional de Desenvolvimento da Educação, razão pela qual sua responsabilidade foi mantida.
A Nota Técnica 98/2020 (peça 54) foi emitida com o objetivo de avaliar o cumprimento da meta física do Programa de Apoio aos Sistemas de Ensino para Atendimento à Educação de Jovens e Adultos (PEJA) , no exercício do ano de 2013, e após análise das informações disponibilizadas, concluiu da seguinte forma:
CONCLUSÃO
A partir das informações prestadas, a Coordenação-Geral de Jovens e Adultos (COEJA) da Diretoria de Políticas e Diretrizes da Educação Básica (DPD) conclui que, no exercício de 2013, a meta do Município de Bananeiras/PB foi aprovada.
Após análise da execução financeira do programa, o FNDE emitiu a Nota Técnica 1905254/2020 (peça 55) , que constatou a transferência de recursos em favor do município de Bananeiras/PB, contrariando o disposto no §12 do art. 14 da Resolução 48/2012, conforme valores e datas a seguir detalhadas:
	Data
	Valor (R$) 

	31/7/2013
	  9.614,00

	2/9/2013
	11.459,00

	30/9/2013
	10.370,00

	1º/11/2013
	11.456,50

	29/11/2013
	10.738,00

	30/12/2013
	       90,18

	Nesse documento técnico, o FNDE ainda registrou que o Presidente do Conselho de Acompanhamento e Controle Social - CACS emitiu parecer pela aprovação, atestando a regularidade da aplicação dos recursos no objeto do programa.
Diante das circunstâncias, a área técnica do FNDE concluiu nos seguintes termos:
6. CONCLUSÃO
6.1. Diante do exposto, esta Autarquia manifesta-se pela insuficiência da documentação apresentada para fins de prestação de contas, tendo em vista o exposto no item 5.
Diante da documentação encaminhada pelo FNDE, verifica-se que restam pendentes de regularização os valores referentes à transferência para outra conta corrente da municipalidade.
Analisando-se a documentação encaminhada pelo responsável a título de alegações de defesa (peças 34 a 40) , constata-se que todos esses valores relacionados à suposta transferência irregular em benefício da municipalidade foram utilizados para pagamento de remuneração do pessoal envolvido com a educação de jovens e adultos, exceto o desembolso de R$ 90,18, ocorrido em 30/12/2013, conforme demonstrado a seguir:
	Data de ocorrência
	Valor histórico (R$) 
	Folha de pagamento

	31/7/2013
	  9.614,00
	peça 37, p. 1-7

	2/9/2013
	11.459,00
	peça 37, p. 13-19

	30/9/2013
	10.370,00
	peça 37, p. 26-31

	1º/11/2013
	11.456,50
	peça 37, p. 52-59

	29/11/2013
	10.738,00
	peça 37, p. 60-65

O art. 70, da Lei 9.394/1996, estabelece que é possível utilizar os recursos do PEJA no pagamento de remuneração e aperfeiçoamento do pessoal docente e demais profissionais da educação.
Demonstrado o nexo de causalidade entre os recursos do PEJA/2013 e as transferências efetuadas para pagamento de pessoal da educação, e verificado que esses pagamentos são regulares, de acordo com o que estabelece o art. 14, da Resolução CD/FNDE 48, de 2/10/2012 e o art. 70, da Lei 9.394/1996, considera-se afastado o débito referente às transferências anteriormente relacionadas.
Apenas o valor de R$ 90,18, transferido em 30/12/2013, não se relaciona a pagamento de pessoal da área de educação, e não há qualquer documento nas alegações de defesa que dariam suporte a essa transferência.
Constata-se que a quase totalidade dos recursos de R$ 234.829,00, repassados ao município de Bananeiras/PB, no âmbito do PEJA/2013, foram comprovados, permanecendo um débito residual no valor de R$ 90,18, o que corresponde a 0,0003% do total gerido, que é de pequena e irrisória monta, razão pela qual será desconsiderado, em homenagem ao Princípio da Insignificância.
Nesse aspecto, o próprio TCU já reconheceu a aplicabilidade do Princípio da Insignificância, permitindo afastar o débito quando presentes os seguintes requisitos: (i) mínima ofensividade da conduta do agente; (ii) nenhuma periculosidade social da ação; (iii) reduzido grau de reprovabilidade do comportamento; (iv) inexpressividade da lesão jurídica provocada, todos presentes no caso concreto em análise (Acórdão 2508/2018-TCU-Segunda Câmara, Relator Ministro Aroldo Cedraz) .
Afastado o débito, resta analisar a irregularidade objeto de audiência do responsável consistente no não cumprimento do prazo originalmente estipulado para prestação de contas do Programa de Apoio aos Sistemas de Ensino para Atendimento de Jovens e Adultos (PEJA) , no exercício de 2013, cujo prazo encerrou-se em 3/8/2015.
Em sua defesa, o responsável não apresenta qualquer justificativa acerva do descumprimento do prazo de prestação de contas. Afirma que, tão logo recebeu o ofício de citação e audiência, enviou a prestação de contas ao FNDE, bem como encaminhou os comprovantes financeiros de execução das despesas em anexo à sua defesa.
Afirma que a análise da prestação de contas, ainda que intempestiva, demonstraria a boa e regular aplicação dos recursos repassados, o que evitaria o julgamento pela irregularidade das contas.
Analisando-se os autos, constata-se que a ciência da citação e audiência do responsável ocorreu em 17/2/2020 (peças 31 e 32) , anterior à data de envio da prestação de contas ao FNDE, que ocorreu em 24/2/2020 (peça 36, p. 2) .
Nessa situação, existe jurisprudência consolidada do TCU no sentido de que a intempestividade se converteria em omissão propriamente dita, haja vista que a prestação de contas ocorreu posteriormente à citação. Transcreve-se, a seguir, alguns julgados nesse sentido:
A citação pelo TCU é o marco temporal a partir do qual a apresentação da prestação de contas não descaracteriza a omissão (Acórdão 162/2019-TCU-Primeira Câmara, Relator Ministro Bruno Dantas) .
A omissão no dever de prestar contas fica caracterizada apenas a partir da citação por essa irregularidade (Acórdão 438/2016-TCU-Segunda Câmara, Revisor Ministro Marcos Bemquerer) .
A apresentação da prestação de contas a destempo, mas até o momento anterior ao da citação pelo TCU, configura intempestividade no dever de prestar contas. A omissão no dever de prestar contas fica caracterizada apenas a partir da citação por essa irregularidade (Acórdão 5773/2015-TCU-Primeira Câmara, Relator Ministro José Múcio Monteiro) .
Configurada a omissão na prestação de contas do PEJA/2013 e não havendo justificativa apresentada pelo responsável, resta confirmada a irregularidade referente ao não cumprimento do prazo originalmente estipulado para prestação de contas do Programa de Apoio aos Sistemas de Ensino para Atendimento de Jovens e Adultos (PEJA) , no exercício de 2013, cujo prazo encerrou-se em 3/8/2015.
Da análise procedida nas alegações de defesa apresentadas pelo responsável, verifica-se que as mesmas foram suficientes para afastar o débito, mas incapazes de elidir a questão do descumprimento do prazo de prestação de contas.
Não há elementos para que se possa efetivamente aferir e reconhecer a ocorrência de boa-fé na conduta do responsável, podendo este Tribunal, desde logo, proferir o julgamento de mérito pela irregularidade das contas, conforme os termos dos §§ 2º e 6º do art. 202 do Regimento Interno do TCU, com a aplicação da multa prevista no art. 58, inciso I, da Lei 8.443/1992.
PRESCRIÇÃO DA PRETENSÃO PUNITIVA
	Vale ressaltar que a pretensão punitiva, conforme Acórdão 1441/2016-TCU-Plenário, Relator Ministro Benjamin Zymler, que uniformizou a jurisprudência acerca dessa questão, subordinase ao prazo geral de prescrição indicado no art. 205, do Código Civil, que é de dez anos, contado da data de ocorrência da irregularidade sancionada, nos termos do art. 189, do Código Civil, sendo este prazo interrompido pelo ato que ordenar a citação, a audiência ou a oitiva do responsável.
No caso em exame, não ocorreu a prescrição, uma vez que a irregularidade sancionada ocorreu em 4/8/2015, e o ato de ordenação da citação ocorreu em 3/2/2020.
CONCLUSÃO
	Em face da análise promovida na seção "Exame Técnico", verifica-se que o responsável logrou comprovar a boa e regular aplicação dos recursos, mas não justificou o descumprimento do prazo para apresentação da prestação de contas do PEJA/2013.
Verifica-se também que não houve a prescrição da pretensão punitiva, conforme análise já realizada.
	Tendo em vista que não constam dos autos elementos que permitam reconhecer a boa-fé do responsável, sugere-se que as suas contas sejam julgadas irregulares, nos termos do art. 202, § 6º, do RI/TCU, com a aplicação da multa prevista no art. 58, inciso I, da Lei 8.443/1992.
PROPOSTA DE ENCAMINHAMENTO
	Diante do exposto, submetem-se os autos à consideração superior, propondo:
a) julgar irregulares, nos termos dos arts. 1º, inciso I, 16, inciso III, alínea "a", da Lei 8.443/1992, c/c os arts. 19 e 23, inciso III, da mesma Lei, as contas do responsável Douglas Lucena Moura de Medeiros (CPF XXX.431.254-XX) ;
b) aplicar ao responsável Douglas Lucena Moura de Medeiros (CPF XXX.431.254-XX) , a multa prevista no art. 58, inciso I, da Lei 8.443/1992, c/c o art. 268, inciso I, do Regimento Interno do TCU, fixando-lhe o prazo de quinze dias, a contar da notificação, para que comprove, perante o Tribunal (art. 214, inciso III, alínea "a", do Regimento Interno do TCU) , o recolhimento da dívida aos cofres do Tesouro Nacional, atualizada monetariamente desde a data do acórdão que vier a ser proferido por este Tribunal até a do efetivo recolhimento, se paga após o vencimento, na forma da legislação em vigor;
c) autorizar, desde logo, a cobrança judicial da dívida, caso não atendida a notificação, na forma do disposto no art. 28, inciso II, da Lei 8.443/1992;
d) autorizar também, desde logo, se requerido, com fundamento no art. 26, da Lei 8.443/1992, c/c o art. 217, §§ 1º e 2º, do Regimento Interno do TCU, o parcelamento da dívida em até 36 parcelas, incidindo, sobre cada parcela, corrigida monetariamente, os correspondentes acréscimos legais, fixando-lhe o prazo de quinze dias, a contar do recebimento da notificação, para comprovar, perante o Tribunal, o recolhimento da primeira parcela, e de trinta dias, a contar da parcela anterior, para comprovar o recolhimento das demais parcelas atualizadas monetariamente, na forma prevista na legislação em vigor, alertando o responsável de que a falta de comprovação do recolhimento de qualquer parcela importará o vencimento antecipado do saldo devedor, nos termos do § 2º do art. 217 do Regimento Interno deste Tribunal;
enviar cópia do Acórdão que vier a ser proferido ao Fundo Nacional de Desenvolvimento da Educação e ao responsável, para ciência, informando que a presente deliberação, acompanhada do Relatório e do Voto que a fundamenta, está disponível para a consulta no endereço www.tcu.gov.br/acordaos, além de esclarecer que, caso requerido, o TCU poderá fornecer sem custos as correspondentes cópias, de forma impressa".
	
2.	O Sr. Secretário da SecexTCE manifestou-se de acordo com as análises e propostas contidas na instrução (peça 59) , com as quais também concordou a Representante do MP/TCU (peça 61) .
	É o relatório.

José Alberto Rodrigues Teixeira (OAB/DF 16.163).

Procuradora-Geral Cristina Machado da Costa e Silva.

TOMADA DE CONTAS ESPECIAL. AUSÊNCIA DE COMPROVAÇÃO DA INTEGRAL APLICAÇÃO DOS RECURSOS E OMISSÃO NO DEVER DE PRESTAR CONTAS. PRESTAÇÃO DE CONTAS ENCAMINHADA APÓS CITAÇÃO POR ESTE TCU. DOCUMENTOS ENCAMINHADOS EM ALEGAÇÕES DE DEFESA COMPROVAM A APLICAÇÃO DOS RECURSOS. AUSÊNCIA DE APRESENTAÇÃO DE RAZÕES DE JUSTIFICATIVAS RELATIVAMENTE À OMISSÃO NO DEVER DE PRESTAR CONTAS. CONTAS IRREGULARES. MULTA.

TOMADA DE CONTAS ESPECIAL (TCE)

Secretaria de Controle Externo de Tomada de Contas Especial (SecexTCE).

Tratam os autos de Tomada de Contas Especial instaurada pelo Fundo Nacional de Desenvolvimento da Educação em desfavor de Douglas Lucena Moura de Medeiros, Prefeito Municipal de Bananeiras - PB no período de 1º/1/2013 a 31/12/2016 e de 1º/1/2017 a 31/12/2020, em razão da ausência de comprovação da aplicação dos recursos repassados, durante o exercício de 2013, ao abrigo do Programa de Apoio aos Sistemas de Ensino para Atendimento de Jovens e Adultos (PEJA) , pela omissão no dever de prestar contas, cujo prazo encerrou-se em 3/8/2015 (§§ 1º a 4º da instrução, peça 57) .
2. Antecipo que acolho as análises e conclusões contidas na instrução da unidade técnica (peça 57) como razões de decidir. Uma vez que integralmente transcritas para o relatório que precede esta deliberação, abstenho-me de repetir tais análises, sem prejuízo do sumário que apresento a seguir.
3. Conforme relatado, apesar de regularmente notificado pelo órgão repassador, o referido responsável não apresentou a prestação de contas dos recursos recebidos, o que conduziu à instauração da presente TCE e à conclusão uniforme pela irregularidade das contas e pela imputação de débito equivalente ao montante integral repassado, conforme consta do relatório de TCE, do certificado de auditoria e do parecer do dirigente do órgão de controle interno (§§ 5º a 8º da instrução) .
4. Já nesta Corte, o referido gestor municipal foi citado e ouvido em audiência pelas referidas irregularidades, em razão do que o responsável informou que finalmente havia apresentado a prestação de contas ao FNDE (§§ 9º e 10 da instrução) . Realizada diligência ao FNDE para que apresentasse nota técnica a respeito dos documentos encaminhados, o órgão reconheceu, em sua resposta, serem suficientes para demonstrar a aplicação apenas parcial dos recursos repassados, mesmo apesar de o Presidente do Conselho de Acompanhamento e Controle Social - CACS ter atestado a regularidade da aplicação dos recursos e emitido parecer pela aprovação das contas (§§ 11 a 13, e 21 a 24 da instrução) .
5. A unidade técnica deste Tribunal, após analisar a documentação constante dos autos, divergiu da posição oferecida pelo controle interno, e concluiu que constam da prestação de contas encaminhada, documentos aptos a comprovar a adequada e integral aplicação dos recursos nas finalidades previstas, à exceção do valor de R$ 90,18, que deve ser desconsiderado em razão do Princípio da Insignificância, pelo que propõe seja afastado o débito (§§ 25 a 31 da instrução) .
6. Não obstante, a SecexTCE apontou que o responsável não apresentou qualquer justificativa para o fato de não ter apresentado a prestação de contas no prazo ou mesmo depois, após notificado pelo controle interno, só o fazendo após receber a citação e a audiência encaminhadas por este Tribunal, o que, nos termos da jurisprudência desta Corte, caracteriza a omissão e não mais apenas intempestividade (§§ 32 a 37 da instrução) . 
7. Na ausência de justificativas, ou de outros elementos que permitam aferir e reconhecer a boa-fé do responsável quanto a essa omissão, a unidade técnica propõe uniformemente o julgamento pela irregularidade, com imputação de multa ao abrigo do art. 58 da Lei nº 8.443/92 (§§ 38 a 39, e 42 a 45 da instrução) .
8. A Representante do MP/TCU, em seu parecer, posicionou-se de acordo com as propostas da unidade técnica (peça 61) . 
	Assim, em conformidade com as propostas uniformes apresentadas pela unidade técnica, acolhidas pelo MP/TCU, manifesto-me por que o Tribunal aprove o acórdão que ora submeto à deliberação deste Colegiado.  
TCU, Sala das Sessões Ministro Luciano Brandão Alves de Souza, em 4 de maio de 2021.
 
AUGUSTO SHERMAN CAVALCANTI
Relator